Farní úřad Všestary
Farní úřad Všestary římskokatolický
- Správa farnosti, 1
  - Finanční zajištění beneficia a záduší, 1/11
    - Zádušní a kostelní účty, 1/11/4
      - Farní kostel Nejsvětější Trojice ve Všestarech, 1/11/4/1
        - Účetní kniha, 1919-01-01T00:00:00 1921-12-31T23:59:59; 1/11/4/1//5 (30)
        - Účetní kniha, 1931-01-01T00:00:00 1938-12-31T23:59:59; 1/11/4/1//6 (31)
        - Pokladní deník, 1866-01-01T00:00:00 1910-12-31T23:59:59; 1/11/4/1//7 (32)
        - Pokladní deník, 1936-01-01T00:00:00 1950-12-31T23:59:59; 1/11/4/1//8 (33)
        - Pokladní deník, 1948-01-01T00:00:00 1950-12-31T23:59:59; 1/11/4/1//9 (34)
        - Výtahy z účtů, 1870-01-01T00:00:00 1945-12-31T23:59:59; 1/11/4/1//10 (35)
        - Účetní přílohy, 1775-01-01T00:00:00 1946-12-31T23:59:59; 1/11/4/1//11 (35)
      - Filiální kostel Proměnění Páně v Chlumu, 1/11/4/2
        - Výtahy z, 1888-01-01T00:00:00 1950-12-31T23:59:59; 1/11/4/2//1 (36)
        - Účetní přílohy, 1809-01-01T00:00:00 1935-12-31T23:59:59; 1/11/4/2//2 (36)
      - Filiální kostel Nanebevzetí Panny Marie v Nedělištích, 1/11/4/3
        - Výtahy z účtů, 1888-01-01T00:00:00 1950-12-31T23:59:59; 1/11/4/3//1 (36)
        - Účetní přílohy, 1809-01-01T00:00:00 1939-12-31T23:59:59; 1/11/4/3//2 (36)
      - Filiální kostel svatého Ondřeje ve Světí, 1/11/4/4
        - Účetní kniha filiálního kostela ve Světí, 1827-01-01T00:00:00 1920-12-31T23:59:59; 1/11/4/4//1 (36)
        - Výtahy z účtů filiálního kostela ve Světí, 1922-01-01T00:00:00 1949-12-31T23:59:59; 1/11/4/4//2 (36)
        - Účetní přílohy, 1810-01-01T00:00:00 1938-12-31T23:59:59; 1/11/4/4//3 (36)
      - Kaplička bez zasvěcení v Dlouhých Dvorech, 1/11/4/5
        - Výtahy z účtů kapličky v Dlouhých Dvorech, 1934-01-01T00:00:00 1950-12-31T23:59:59; 1/11/4/5//1 (36)
    - Mešní a modlitební nadace, 1/11/5
      - Kniha nadací farního kostela ve Všestarech, 1772-01-01T00:00:00 1918-12-31T23:59:59; 1/11/5//1 (37)
      - Persoluční kniha farního kostela ve Všestarech a filiálních kostelů v Chlumu a Nedělištích včetně seznamů nadací, 1839-01-01T00:00:00 1899-12-31T23:59:59; 1/11/5//2 (37)
      - Persoluční kniha farního kostela ve Všestarech a filiálních kostelů v Chlumu, Nedělištích a Světí, 1875-01-01T00:00:00 1941-12-31T23:59:59; 1/11/5//3 (37)
      - Persoluční kniha filiálního kostela v Nedělištích, 1890-01-01T00:00:00 1924-12-31T23:59:59; 1/11/5//4 (37)
      - Persoluční kniha při farním kostele ve Všestarech pro manuální stipendia, 1931-01-01T00:00:00 1945-12-31T23:59:59; 1/11/5//5 (37)
      - Seznamy nadací a korespondence v záležitostech správy nadací, 1809-01-01T00:00:00 1942-12-31T23:59:59; 1/11/5//6 (37)
      - Dušková Anna, 1882-01-01T00:00:00 1882-12-31T23:59:59; 1/11/5//7 (38)
      - Feygl, František, 1899-01-01T00:00:00 1913-12-31T23:59:59; 1/11/5//8 (38)
      - Frýdová, Františka, 1881-01-01T00:00:00 1882-12-31T23:59:59; 1/11/5//9 (38)
      - Grimm, Josef von, rytíř, 1867-01-01T00:00:00 1868-12-31T23:59:59; 1/11/5//10 (38)
      - Grünne, Ferdinand von, hrabě, 1866-01-01T00:00:00 1948-12-31T23:59:59; 1/11/5//11 (38)
      - Havrda, Václav, 1897-01-01T00:00:00 1898-12-31T23:59:59; 1/11/5//12 (38)
      - Hejcmanová, Marie, 1910-01-01T00:00:00 1927-12-31T23:59:59; 1/11/5//13 (38)
      - Heyden, Anna, 1879-01-01T00:00:00 1922-12-31T23:59:59; 1/11/5//14 (38)
      - Heyden, Ignaz, 1868-01-01T00:00:00 1868-12-31T23:59:59; 1/11/5//15 (38)
      - Hroneš, Emanuel, 1868-01-01T00:00:00 1868-12-31T23:59:59; 1/11/5//16 (38)
      - Hronešová, Kateřina, 1836-01-01T00:00:00 1839-12-31T23:59:59; 1/11/5//17 (38)
      - Hrušková, Marie, 1889-01-01T00:00:00 1890-12-31T23:59:59; 1/11/5//18 (38)
      - Hřib, Jiří, 1780-01-01T00:00:00 1814-12-31T23:59:59; 1/11/5//19 (38)
      - Kejzar, Josef, 1913-01-01T00:00:00 1914-12-31T23:59:59; 1/11/5//20 (38)
      - Košťálová, Anna, 1929-01-01T00:00:00 1938-12-31T23:59:59; 1/11/5//21 (38)
      - Koubová, Františka, 1881-01-01T00:00:00 1881-12-31T23:59:59; 1/11/5//22 (38)
      - Krušinová, Marie, 1892-01-01T00:00:00 1893-12-31T23:59:59; 1/11/5//23 (38)
      - Kundrt, Václav, 1848-01-01T00:00:00 1861-12-31T23:59:59; 1/11/5//24 (38)
      - Marek, Jan a Zima, Antonín, 1868-01-01T00:00:00 1868-12-31T23:59:59; 1/11/5//25 (38)
      - Novák, Ignác, 1876-01-01T00:00:00 1877-12-31T23:59:59; 1/11/5//26 (38)
      - Pražák, Václav, 1902-01-01T00:00:00 1902-12-31T23:59:59; 1/11/5//27 (38)
      - Procházka, Václav, 1857-01-01T00:00:00 1858-12-31T23:59:59; 1/11/5//28 (38)
      - Říbovi, Kateřina a Jan, 1918-01-01T00:00:00 1928-12-31T23:59:59; 1/11/5//29 (38)
      - Skořepa, František, 1909-01-01T00:00:00 1911-12-31T23:59:59; 1/11/5//30 (38)
      - Skvrnová, Marie, 1916-01-01T00:00:00 1922-12-31T23:59:59; 1/11/5//31 (38)
      - Stránská, Anna, 1875-01-01T00:00:00 1876-12-31T23:59:59; 1/11/5//32 (38)
      - Stránský, Jan, 1860-01-01T00:00:00 1861-12-31T23:59:59; 1/11/5//33 (38)
      - Šafkova, Marie, 1922-01-01T00:00:00 1925-12-31T23:59:59; 1/11/5//34 (38)
      - Šenk, Josef, 1872-01-01T00:00:00 1889-12-31T23:59:59; 1/11/5//35 (38)
      - Vejprava, Jan, 1848-01-01T00:00:00 1854-12-31T23:59:59; 1/11/5//36 (38)
      - Vlačihová, Marie, 1943-01-01T00:00:00 1945-12-31T23:59:59; 1/11/5//37 (38)
      - Vroubek, Jan, 1892-01-01T00:00:00 1893-12-31T23:59:59; 1/11/5//38 (38)
      - Zákravský, Jiří, 1809-01-01T00:00:00 1809-12-31T23:59:59; 1/11/5//39 (38)
- Duchovní péče, 2
  - Bohoslužby, slavnosti, zázraky, 2/1
    - Organizace bohoslužeb, 2/1/1
      - Kniha ohlášek bohoslužeb, 1843-01-01T00:00:00 1855-12-31T23:59:59; 2/1/1//1 (39)
      - Kniha ohlášek bohoslužeb, 1855-01-01T00:00:00 1860-12-31T23:59:59; 2/1/1//2 (40)
      - Kniha ohlášek bohoslužeb, 1865-01-01T00:00:00 1883-12-31T23:59:59; 2/1/1//3 (41)
      - Kniha ohlášek bohoslužeb, 1884-01-01T00:00:00 1913-12-31T23:59:59; 2/1/1//4 (42)
      - Kniha ohlášek bohoslužeb, 1913-01-01T00:00:00 1939-12-31T23:59:59; 2/1/1//5 (43)
      - Kniha ohlášek bohoslužeb, 1939-01-01T00:00:00 1946-12-31T23:59:59; 2/1/1//6 (44)
      - Kniha ohlášek bohoslužeb, 1946-01-01T00:00:00 1958-12-31T23:59:59; 2/1/1//7 (45)
      - Funkční kniha, 1843-01-01T00:00:00 1860-12-31T23:59:59; 2/1/1//8 (46)
      - Funkční kniha, 1860-01-01T00:00:00 1908-12-31T23:59:59; 2/1/1//9 (47)
      - Funkční kniha, 1909-01-01T00:00:00 1948-12-31T23:59:59; 2/1/1//10 (48)
      - Funkční kniha, 1936-01-01T00:00:00 1946-12-31T23:59:59; 2/1/1//11 (49)
      - Přehledy vykonaných funkcí - spory o mše ve filiálních kostelích, konání bohoslužeb, 1801-01-01T00:00:00 1931-12-31T23:59:59; 2/1/1//12 (38)
      - Binace, 1902-01-01T00:00:00 1930-12-31T23:59:59; 2/1/1//13 (38)
      - Kázání - drobné poznámky, 1933-01-01T00:00:00 1933-12-31T23:59:59; 2/1/1//14 (38)
    - Církevní slavnosti, procesí a pobožnosti, 2/1/2
      - Poutě, procesí, polní mše v mausoleu na Lípě, 1841-01-01T00:00:00 1933-12-31T23:59:59; 2/1/2//1 (38)
  - Udělování svátostí, 2/2
    - Křty, 2/2/1
      - Povolení domácího křtu, 1885-01-01T00:00:00 1885-12-31T23:59:59; 2/2/1//1 (38)
    - Biřmování, 2/2/2
      - Konfirmační kniha, 1771-01-01T00:00:00 1830-12-31T23:59:59; 2/2/2//1 (38)
      - Konfirmační kniha, 1839-01-01T00:00:00 1855-12-31T23:59:59; 2/2/2//2 (38)
      - Konfirmační kniha, 1874-01-01T00:00:00 1933-12-31T23:59:59; 2/2/2//3 (38)
      - Biřmovací lístky, organizace biřmování, 1908-01-01T00:00:00 1951-12-31T23:59:59; 2/2/2//4 (38)
    - Svátost nemocných, 2/2/3
      - Žádost o návštěvu nemocného, 1820-01-01T00:00:00 1820-12-31T23:59:59; 2/2/3//1 (50)
    - Svátost smíření, 2/2/4
      - Velikonoční zpovědní seznamy, 2/2/4/1
        řazeno dle jednotlivých obcí abecedně a následně uvnitř složky chronologicky, vzhledem k formě seznamů na volných listech, drobných sešitech či odstřihávaných listů řazeno ve složkách
        - Bříza (neúplná řada), 1823-01-01T00:00:00 1842-12-31T23:59:59; 2/2/4/1//1 (50)
        - Čistěves (neúplná řada), 1828-01-01T00:00:00 1835-12-31T23:59:59; 2/2/4/1//2 (50)
        - Dlouhé Dvory (neúplná řada), 1842-01-01T00:00:00 1842-12-31T23:59:59; 2/2/4/1//3 (50)
        - Chlum (neúplná řada), 1823-01-01T00:00:00 1826-12-31T23:59:59; 2/2/4/1//4 (50)
        - Lípa (neúplná řada), 1823-01-01T00:00:00 1851-12-31T23:59:59; 2/2/4/1//5 (50)
        - Neděliště (neúplná řada), 1829-01-01T00:00:00 1842-12-31T23:59:59; 2/2/4/1//6 (50)
        - Rosnice (neúplná řada), 1824-01-01T00:00:00 1842-12-31T23:59:59; 2/2/4/1//7 (50)
        - Rozběřice (neúplná řada), 1825-01-01T00:00:00 1850-12-31T23:59:59; 2/2/4/1//8 (50)
        - Světí (neúplná řada), 1824-01-01T00:00:00 1842-12-31T23:59:59; 2/2/4/1//9 (50)
        - Všestary (neúplná řada), 1839-01-01T00:00:00 1850-12-31T23:59:59; 2/2/4/1//10 (50)
        - Podklady k zpovědním seznamům, 1836-01-01T00:00:00 1877-12-31T23:59:59; 2/2/4/1//11 (50)
  - Pastorační péče, 2/3
    - Lidové misie, 1884-01-01T00:00:00 1942-12-31T23:59:59; 2/3//1 (50)
    - Křesťanské cvičení (exercicie), 1877-01-01T00:00:00 1931-12-31T23:59:59; 2/3//2 (50)
    - Konkubináty, 1800-01-01T00:00:00 1886-12-31T23:59:59; 2/3//3 (50)
    - Pohřby - organizace jednotlivých pohřbů, spory s obcemi o podmínky pohřbívání, 1840-01-01T00:00:00 1931-12-31T23:59:59; 2/3//4 (50)
  - Matriční záležitosti, 2/4
    - Vedení matrik, 2/4/1
      - Instrukce a pokyny k vedení matrik, 1808-01-01T00:00:00 1946-12-31T23:59:59; 2/4/1//1 (50)
      - Populační tabely, sumární a statistické výkazy, 1782-01-01T00:00:00 1924-12-31T23:59:59; 2/4/1//2 (51)
      - Rodopisné vývody - žádosti, podklady, 1839-01-01T00:00:00 1923-12-31T23:59:59; 2/4/1//3 (51)
    - Matriky pokřtěných, 2/4/2
      - Doklady k matrice pokřtěných, 2/4/2/1
        - Podklady pro zápis do matriky pokřtěných - legitimizace, adopce, změny příjmení, 1802-01-01T00:00:00 1945-12-31T23:59:59; 2/4/2/1//1 (51)
        - Výpisy a výtahy z matrik pokřtěných, vydávání dokladů, 2/4/2/1//2
          - 1798-01-01T00:00:00 1830-12-31T23:59:59, 2/4/2/1//2/1 (51)
          - 1831-01-01T00:00:00 1860-12-31T23:59:59, 2/4/2/1//2/2 (52)
          - 1861-01-01T00:00:00 1939-12-31T23:59:59, 2/4/2/1//2/3 (53)
        - Originály a opisy vydaných a obdržených křestních listů, 2/4/2/1//3
          - 1816-01-01T00:00:00 1848-12-31T23:59:59, 2/4/2/1//3/1 (54)
          - 1849-01-01T00:00:00 1942-12-31T23:59:59, 2/4/2/1//3/2 (55)
    - Matriky oddaných, 2/4/3
      - Zkoušky snoubenců a manželské překážky, 2/4/3/1
        - Kniha zkoušek snoubenců, 1777-01-01T00:00:00 1817-12-31T23:59:59; 2/4/3/1//1 (55)
        - Kniha zkoušek snoubenců, 1817-01-01T00:00:00 1826-05-31T23:59:59; 2/4/3/1//2 (55)
        - Kniha zkoušek snoubenců, 1826-07-01T00:00:00 1829-12-31T23:59:59; 2/4/3/1//3 (56)
        - Kniha zkoušek snoubenců, 1838-01-01T00:00:00 1842-12-31T23:59:59; 2/4/3/1//4 (56)
        - Kniha zkoušek snoubenců, 1843-01-01T00:00:00 1848-10-21T23:59:59; 2/4/3/1//5 (56)
        - Kniha zkoušek snoubenců, 1848-10-28T00:00:00 1856-12-31T23:59:59; 2/4/3/1//6 (56)
        - Kniha zkoušek snoubenců, 1857-01-01T00:00:00 1863-01-10T23:59:59; 2/4/3/1//7; Poškozená vazba (57)
        - Kniha zkoušek snoubenců, 1863-01-10T00:00:00 1870-08-24T23:59:59; 2/4/3/1//8 (57)
        - Kniha zkoušek snoubenců, 1870-09-02T00:00:00 1874-12-31T23:59:59; 2/4/3/1//9; Poškozená vazba (58)
        - Kniha zkoušek snoubenců, včetně seznamu snoubenců po letech na zadním přídeští, 1875-01-01T00:00:00 1881-12-31T23:59:59; 2/4/3/1//10 (58)
        - Žádosti o dispenzaci manželských překážek, 1791-01-01T00:00:00 1934-12-31T23:59:59; 2/4/3/1//11 (59)
        - Neuskutečněné sňatky, 1840-01-01T00:00:00 1936-12-31T23:59:59; 2/4/3/1//12 (59)
      - Ohlášky snoubenců, 2/4/3/2
        - Kniha ohlášek snoubenců, 1843-01-01T00:00:00 1874-12-31T23:59:59; 2/4/3/2//1; Poškozená vazba (59)
        - Kniha ohlášek snoubenců, 1875-01-01T00:00:00 1920-12-31T23:59:59; 2/4/3/2//2; Poškozená vazba (59)
        - Kniha ohlášek snoubenců, 1921-01-01T00:00:00 1934-12-31T23:59:59; 2/4/3/2//3 (43)
        - Kniha ohlášek snoubenců, vedeno kontinuálně v letech 1939 až červen 1946, poté jeden duplikátní zápis z roku 1947, 1939-01-01T00:00:00 1947-12-31T23:59:59; 2/4/3/2//4 (44)
        - Kniha ohlášek snoubenců, 1946-06-01T00:00:00 1949-12-31T23:59:59; 2/4/3/2//5 (45)
        - Doklady k ohláškám, 2/4/3/2//6
          - 1801-01-01T00:00:00 1840-12-31T23:59:59, 2/4/3/2//6/1 (59)
          - 1841-01-01T00:00:00 1941-12-31T23:59:59, 2/4/3/2//6/2 (60)
      - Sňatky, zneplatnění a rozvody, 2/4/3/3
        - Snubní doklady k vykonaným sňatkům, 2/4/3/3//1
          - 1807-01-01T00:00:00 1822-12-31T23:59:59, 2/4/3/3//1/1 (61)
          - 1823-01-01T00:00:00 1831-12-31T23:59:59, 2/4/3/3//1/2 (62)
          - 1832-01-01T00:00:00 1844-12-31T23:59:59, 2/4/3/3//1/3 (63)
          - 1845-01-01T00:00:00 1850-12-31T23:59:59, 2/4/3/3//1/4 (64)
          - 1851-01-01T00:00:00 1857-12-31T23:59:59, 2/4/3/3//1/5 (65)
          - 1858-01-01T00:00:00 1862-12-31T23:59:59, 2/4/3/3//1/6 (66)
          - 1863-01-01T00:00:00 1869-12-31T23:59:59, 2/4/3/3//1/7 (67)
          - 1870-01-01T00:00:00 1876-12-31T23:59:59, 2/4/3/3//1/8 (68)
          - 1877-01-01T00:00:00 1881-12-31T23:59:59, 2/4/3/3//1/9 (69)
        - Protokoly o zkouškách snoubenců na volných listech s vloženými snubními doklady, 2/4/3/3//2
          - 1881-01-01T00:00:00 1882-12-31T23:59:59, 2/4/3/3//2/1 (69)
          - 1883-01-01T00:00:00 1889-12-31T23:59:59, 2/4/3/3//2/2 (70)
          - 1890-01-01T00:00:00 1899-12-31T23:59:59, 2/4/3/3//2/3 (71)
          - 1900-01-01T00:00:00 1907-12-31T23:59:59, 2/4/3/3//2/4 (72)
          - 1908-01-01T00:00:00 1916-12-31T23:59:59, 2/4/3/3//2/5 (73)
          - 1917-01-01T00:00:00 1922-12-31T23:59:59, 2/4/3/3//2/6 (74)
          - 1923-01-01T00:00:00 1932-12-31T23:59:59, 2/4/3/3//2/7 (75)
          - 1933-01-01T00:00:00 1942-12-31T23:59:59, 2/4/3/3//2/8 (76)
          - 1943-01-01T00:00:00 1944-12-31T23:59:59, 2/4/3/3//2/9 (77)
        - Výpisy a výtahy z matrik oddaných, vydávání dokladů, oznámení, 1786-01-01T00:00:00 1945-12-31T23:59:59; 2/4/3/3//3 (77)
        - Originály a opisy vydaných a obdržených oddacích listů, 1841-01-01T00:00:00 1941-12-31T23:59:59; 2/4/3/3//4 (77)
        - Rozvody od stolu a lože, oznámení o civilních rozlukách a rozvodech, 1807-01-01T00:00:00 1937-12-31T23:59:59; 2/4/3/3//5 (77)
    - Matriky zemřelých, 2/4/4
      - Doklady k matrice zemřelých, 2/4/4/1
        - Úmrtní a ohledací listy, 2/4/4/1//1
          - 1801-01-01T00:00:00 1881-12-31T23:59:59, 2/4/4/1//1/1 (78)
          - 1882-01-01T00:00:00 1894-12-31T23:59:59, 2/4/4/1//1/2 (79)
          - 1895-01-01T00:00:00 1910-12-31T23:59:59, 2/4/4/1//1/3 (80)
          - 1911-01-01T00:00:00 1933-12-31T23:59:59, 2/4/4/1//1/4 (81)
          - 1934-01-01T00:00:00 1944-12-31T23:59:59, 2/4/4/1//1/5 (82)
        - Exhumace a převozy mrtvol, 1875-01-01T00:00:00 1944-12-31T23:59:59; 2/4/4/1//2 (82)
        - Sebevraždy, 1834-01-01T00:00:00 1933-12-31T23:59:59; 2/4/4/1//3 (83)
        - Výpisy a výtahy z matrik zemřelých, vydávání dokladů, oznámení, 1817-01-01T00:00:00 1938-12-31T23:59:59; 2/4/4/1//4 (83)
  - Záležitosti nekatolíků, 2/5
    - Změny vyznání, 2/5/1
      - Kniha změn vyznání, 1826-01-01T00:00:00 1921-12-31T23:59:59; 2/5/1//1 (83)
      - Výkazy a statistiky, 1818-01-01T00:00:00 1908-12-31T23:59:59; 2/5/1//2 (83)
      - Výstupy z církve, 1813-01-01T00:00:00 1937-12-31T23:59:59; 2/5/1//3 (83)
      - Konverze a návraty do církve, 1835-01-01T00:00:00 1945-12-31T23:59:59; 2/5/1//4 (83)
    - Náboženští blouznivci, sekty, státem neuznané církve, 2/5/2
      - Odpadnutí farníka k Svobodné evangelické církvi české, 1888-01-01T00:00:00 1888-12-31T23:59:59; 2/5/2//1 (83)
    - Židovské záležitosti, 2/5/3
      - Evidence a statistiky Židů (z let 1825 a 1940), 1825-01-01T00:00:00 1940-12-31T23:59:59; 2/5/3//1 (83)
      - Matriční zápisy a hlášení v jednotlivých případech, 1809-01-01T00:00:00 1864-12-31T23:59:59; 2/5/3//2 (83)
- Chudinské a sociální záležitosti, 3
  - Péče o chudé, 3/1
    - Evidence chudých, 1804-01-01T00:00:00 1856-12-31T23:59:59; 3/1//1 (83)
    - Vysvědčení chudoby, 1839-01-01T00:00:00 1852-12-31T23:59:59; 3/1//2 (83)
    - Shromažďování a rozdělování prostředků na podporu chudých, 1819-01-01T00:00:00 1911-12-31T23:59:59; 3/1//3 (84)
    - Korespondence ohledně působení ústavu chudých ve farnosti, 1800-01-01T00:00:00 1800-12-31T23:59:59; 3/1//4 (84)
    - Kniha účtů chudinského ústavu, 1843-01-01T00:00:00 1858-12-31T23:59:59; 3/1//5 (84)
    - Záležitosti válečných uprchlíků, 1915-01-01T00:00:00 1915-12-31T23:59:59; 3/1//6 (84)
  - Péče o nemocné a zdravotně postižené, 3/2
    - Jednotlivé záležitosti, proplácení náhrad pobytu ve zdravotních zařízeních, 1844-01-01T00:00:00 1940-12-31T23:59:59; 3/2//1 (84)
  - Péče o chudé žáky a podpora studentů, 3/3
    - Podpora chudé školní mládeže, 1816-01-01T00:00:00 1942-12-31T23:59:59; 3/3//1 (84)
    - Chudinská školní nadace řídícího učitele Jana Nováka, 1922-01-01T00:00:00 1926-12-31T23:59:59; 3/3//2 (84)
    - Studentská nadace Josefa Tomše, 1898-01-01T00:00:00 1933-12-31T23:59:59; 3/3//3 (84)
  - Péče o sirotky a nalezence, 3/4
    - Evidence sirotků, 1840-01-01T00:00:00 1854-12-31T23:59:59; 3/4//1 (84)
- Školství, 4
  - Školy, 4/1
    - Škola Všestary, 1791-01-01T00:00:00 1925-12-31T23:59:59; 4/1//1 (84)
    - Škola Chlum, 1796-01-01T00:00:00 1908-12-31T23:59:59; 4/1//2 (84)
    - Zřízení školy v Nedělištích, benedikce školní budovy, 1889-01-01T00:00:00 1894-12-31T23:59:59; 4/1//3 (84)
  - Osobní záležitosti učitelů, 4/2
    - Doležal, František, 1806-01-01T00:00:00 1810-12-31T23:59:59; 4/2//1 (84)
    - Hlavatý, Josef, 1865-01-01T00:00:00 1865-12-31T23:59:59; 4/2//2 (84)
    - Ježek, Matěj, 1846-01-01T00:00:00 1852-12-31T23:59:59; 4/2//3 (84)
    - Morávek, Josef, 1840-01-01T00:00:00 1840-12-31T23:59:59; 4/2//4 (84)
    - Novák, František, 1846-01-01T00:00:00 1846-12-31T23:59:59; 4/2//5 (84)
    - Novák, Jan, 1858-01-01T00:00:00 1858-12-31T23:59:59; 4/2//6 (84)
    - Novák, Jiří, 1841-01-01T00:00:00 1847-12-31T23:59:59; 4/2//7 (84)
    - Pochyba, Jan, 1854-01-01T00:00:00 1855-12-31T23:59:59; 4/2//8 (84)
    - Spiegel, Jan, 1856-01-01T00:00:00 1866-12-31T23:59:59; 4/2//9 (84)
    - Tomíček, Josef, 1939-01-01T00:00:00 1939-12-31T23:59:59; 4/2//10 (84)
    - Valášek, Josef, 1879-01-01T00:00:00 1879-12-31T23:59:59; 4/2//11 (84)
    - Sociální zabezpečení učitelských vdov, 1834-01-01T00:00:00 1882-12-31T23:59:59; 4/2//12 (84)
  - Výuka, 4/3
    - Dozor nad výukou a žáky, 4/3/1
      - Organizace školství - výkazy, organizace školních obvodů, 1808-01-01T00:00:00 1865-12-31T23:59:59; 4/3/1//1 (85)
      - Místní školní rada Chlum, 1874-01-01T00:00:00 1874-12-31T23:59:59; 4/3/1//2 (85)
      - Dozor nad výukou, sledování školní docházky, 1800-01-01T00:00:00 1914-12-31T23:59:59; 4/3/1//3 (85)
    - Výuka náboženství (katecheze) školních žáků, 4/3/2
      - Kniha katechezí pro školy Chlum, Neděliště a Všestary, 1879-01-01T00:00:00 1918-12-31T23:59:59; 4/3/2//1 (85)
      - Kniha katechezí pro školy Neděliště a Všestary, 1884-01-01T00:00:00 1909-12-31T23:59:59; 4/3/2//2 (85)
      - Zajištění výuky náboženství - počty hodin, organizace výuky, vyloučení žáků, 1853-01-01T00:00:00 1937-12-31T23:59:59; 4/3/2//3 (85)
      - Zajištění svaté zpovědí pro školní žáky, 1876-01-01T00:00:00 1914-12-31T23:59:59; 4/3/2//4 (85)
      - Doprava a odměny za vyučování katechetů, 1854-01-01T00:00:00 1941-12-31T23:59:59; 4/3/2//5 (85)
- Spolky, bratrstva a politická sdružení, 5
  - Jednotlivé organizace, 5/1
    - Farní odbor Charity ve Všestarech - stanovy, organizační záležitosti, 1926-01-01T00:00:00 1932-12-31T23:59:59; 5/1//1 (85)